臺灣新竹地方法院刑事判決
110年度易字第633號
公  訴  人  臺灣新竹地方檢察署檢察官
被      告  黃俊興



上列被告因竊盜案件，經檢察官提起公訴（110年度偵字第5494
、6575、6617、8092號），被告於本院準備程序中，就被訴事實
均為有罪之陳述，經告以簡式審判程序意旨，並聽取公訴人、被
告之意見後，改依簡式審判程序審理，並判決如下：
    主  文
黃俊興犯如附表宣告刑欄所示之罪，共肆罪，均累犯，各處如附
表宣告刑欄所示之刑。應執行有期徒刑壹年陸月，如易科罰金，
以新臺幣壹仟元折算壹日。
未扣案如附表犯罪所得欄所示之物均沒收，於全部或一部不能沒
收或不宜執行沒收時，追徵其價額。
    事實及理由
一、本件犯罪事實及證據，除犯罪事實欄一第3行關於執行完畢
    日期應更正為「民國109年11月8日」，及證據部分補充被告
    於本院準備程序及審判程序時之自白、機車車號000-0000號
    行照影本、新竹市○○街000號地下停車場之監視器翻拍畫面
    、被害人朱菊英、蔡秉翰、王詠晴之報案資料、車號000-00
    00號車籍資料、車號000-000號車籍資料外，餘均引用檢察
    官起訴書之記載（如附件）。
二、按刑法第321條第1項第2款於108年5月29日修正公布，並於
    同年5月31日生效，考其修正理由略謂：「第1項第2款『門扇
    』修正為『門窗』，以符實務用語」，可知立法者為使法條文
    字契合實際語言使用情況，將「門扇」修正為「門窗」，而
    使「窗戶」得為其文義範圍所涵蓋，是依修正後刑法第321
    條第1項第2款規定，所謂「門窗」即應包含窗戶在內。另刑
    法第321條第1項第2款之毀越門窗牆垣或其他安全設備罪，
    所謂「毀」係指毀損或毀壞，「越」則指踰越或超越，毀與
    越不以兼有為限，若有其一即克當之，是祗要毀壞、踰越或
    超越門窗、安全設備之行為，使該門窗、安全設備喪失防閑
    作用，即該當於前揭規定之要件（最高法院85年度台上字第
    4517號、93年度台上字第4891判決意旨參照）。又按刑法第
    321條第1項第3款之攜帶兇器竊盜罪，係以行為人攜帶兇器
    竊盜為其加重條件，此所謂兇器，其種類並無限制，凡客觀
    上足對人之生命、身體、安全構成威脅，具有危險性之兇器
    均屬之，且祇須行竊時攜帶此種具有危險性之兇器為已足，
    並不以攜帶之初有行兇之意圖為必要（最高法院79年台上字
    第5253號判例參照）。是核被告就附表編號1所為，係犯刑
    法第321條第1項第1、2款之踰越窗戶侵入住宅竊盜罪。另被
    告為附表編號2至4竊盜犯行所持用之六角板手1支，既足以
    破壞機車鑰匙孔，顯然質地甚為堅硬銳利，客觀上足以危害
    他人生命、身體之安全，應屬兇器無疑。是核被告就附表編
    號2至4所為，均係犯刑法第321條第1項第3款攜帶凶器竊盜
    罪。被告所犯上開4次竊盜犯行，被害法益不同、被告犯意
    亦個別，行為互異，自應分論併罰。被告有起訴書犯罪事實
    欄一所載前案執行完畢紀錄，有臺灣高等法院被告前案紀錄
    表在卷可佐，於徒刑執行完畢後5年內故意再犯本案有期徒
    刑以上之4罪，均為累犯，惟依司法院釋字第775號解釋所闡
    釋之意旨，構成累犯者苟不分情節，基於累犯者有其特別惡
    性及對刑罰反應力薄弱之立法理由，一律加重最低本刑，將
    可能致生行為人所受之刑罰超過其所應負擔罪責之情而不符
    罪刑相當原則。經查，本案構成累犯之前案係毒品、槍砲案
    件，與本案被告所犯竊盜犯行並非同類案件，難認有特別惡
    性或刑罰反應力薄弱之情，本院認為於本罪之法定刑度範圍
    內，審酌犯罪情節、各項量刑事由後，已足以充分評價被告
    所應負擔之罪責，尚無加重法定本刑之必要，揆諸上開解釋
    意旨，爰均不加重其刑。　
三、爰審酌被告正值壯年，身強體健，不知勉力謀事，依循正途
    獲取一己所需財物，反多次為竊盜犯行，顯不知尊重他人之
    財產權；另考量被告涉犯多次竊盜案件【包含現在監執行（
    本院110年度易字第406號）及本院審理中（本院110年度易
    字第766號）之竊盜案件，尚有其餘偵查中竊盜案件】，惡
    性非輕，惟犯後已坦認犯行，態度尚可，且部分贓物業已返
    還被害人及告訴人，是部分損害已受回復；兼衡被告高中肄
    業之教育程度、入監前從事拉電線工作、離婚之家庭經濟狀
    況，以及本案告訴人、被害人遭竊之財物價值等一切情狀，
    分別量處如附表宣告刑欄所示之刑，並定其應執行之刑及易
    科罰金之折算標準如主文第一項所示，以資懲儆。
四、沒收：按犯罪所得，屬於犯罪行為人者，沒收之；前二項之
    沒收，於全部或一部不能沒收或不宜執行沒收時，追徵其價
    額，刑法第38條之1第1項前段、第3項分別定有明文。本案
    未扣案如以下附表編號1所示告訴人林珊如失竊之財物，為
    被告之犯罪所得，均尚未歸還或賠償告訴人林珊如，為避免
    被告無端坐享犯罪所得，且經核本案情節，宣告沒收並無過
    苛之虞，是以應依刑法第38條之1第1項前段、第3項之規定
    均宣告沒收，於全部或一部不能沒收或不宜執行沒收時，追
    徵其價額。至附表編號2至4失竊之機車，均業經尋獲返還被
    害人，有贓物認領保管單各一紙在卷可佐，為被告已歸還之
    犯罪所得，此部分即不諭知沒收，附此敘明。
據上論斷，應依刑事訴訟法第273條之1第1項、第299條第1項前
段、第310條之2、第454條第2項，判決如主文。
本案經檢察官陳郁仁提起公訴，檢察官邱宇謙到庭執行職務。
中    華    民    國   110   年    12   月     28     日
                  刑事第九庭  法  官  卓怡君
以上正本證明與原本無異。
如不服本判決應於收受本判決後20日內向本院提出上訴書狀，上
訴書狀應敘述具體理由。上訴書狀未敘述上訴理由者，應於上訴
期間屆滿後20日內補提理由書狀於本院(均須按他造當事人之人
數附繕本 )「切勿逕送上級法院」。
中　　華　　民　　國　　110 　年　　12　　月　　28　　日
                              書記官  胡家寧
附錄本案論罪科刑法條：
刑法第321條
犯前條第一項、第二項之罪而有下列情形之一者，處六月以上五
年以下有期徒刑，得併科五十萬元以下罰金：
一、侵入住宅或有人居住之建築物、船艦或隱匿其內而犯之。
二、毀越門窗、牆垣或其他安全設備而犯之。
三、攜帶兇器而犯之。
四、結夥三人以上而犯之。
五、乘火災、水災或其他災害之際而犯之。
六、在車站、港埠、航空站或其他供水、陸、空公眾運輸之舟、
車、航空
    機內而犯之。
前項之未遂犯罰之。

附表：
編號 時間 地點 被害人 竊得物品(新臺幣) 方式 所犯法條 宣告刑 犯罪所得 一 110年3月26日 上午8時許 新竹縣○○鄉 ○○路000號 林珊如 （提告） 存錢筒2個內之硬幣各約3萬元、2萬元、紅包袋1個內之現金約4萬6,000元、手電筒1支（價值約600元）、手提包1個（價值約200元）、鋼質戒指1個（價值約500元）、OPPO牌手機1支（價值約1萬元）、HTC牌手機1支（價值約1萬元） 攀爬相鄰之工地鷹架至該住宅4樓陽台，再攀爬冷氣機室外機，從未上鎖之窗戶翻越入內而侵入該住宅行竊 刑法第321條第1項第1、2款之踰越窗戶侵入住宅竊盜罪 黃俊興犯踰越窗戶侵入住宅竊盜罪，累犯，處有期徒刑陸月，如易科罰金，以新臺幣壹仟元折算壹日。 存錢筒2個內之硬幣各約3萬元、2萬元、紅包袋1個內之現金約4萬6,000元、手電筒1支（價值約600元）、手提包1個（價值約200元）、鋼質戒指1個（價值約500元）、OPPO牌手機1支（價值約1萬元）、HTC牌手機1支（價值約1萬元） 二 110年4月13日 上午8時許 新竹縣湖口鄉 中山路2段達生路橋下停車場2樓 朱菊英 （未提告） 車牌號碼000-0000號普通重型機車1輛 （已領回） 被告持客觀上可供兇器使用之六角板手1支（另案扣押、沒收）破壞機車鑰匙孔後騎乘機車離去 刑法第321條第1項第3款之攜帶兇器竊盜罪 黃俊興犯攜帶兇器竊盜罪，累犯，處有期徒刑陸月，如易科罰金，以新臺幣壹仟元折算壹日。  三 110年4月13日 上午10時8分許 新竹市○區 ○○街000號地下2樓停車場 蔡秉翰 （提告） 車牌號碼000-0000號普通重型機車1輛 （已領回） 被告持客觀上可供兇器使用之六角板手1支（另案扣押、沒收）破壞機車鑰匙孔後騎乘機車離去 刑法第321條第1項第3款之攜帶兇器竊盜罪 黃俊興犯攜帶兇器竊盜罪，累犯，處有期徒刑陸月，如易科罰金，以新臺幣壹仟元折算壹日。  四 110年4月13日 上午11時許 新竹市○區 ○○街000巷0弄0號地下室 王詠晴 （未提告） 車牌號碼000-000號普通重型機車1輛 （已領回） 被告持客觀上可供兇器使用之六角板手1支（另案扣押、沒收）破壞機車鑰匙孔後騎乘機車離去 刑法第321條第1項第3款之攜帶兇器竊盜罪 黃俊興犯攜帶兇器竊盜罪，累犯，處有期徒刑陸月，如易科罰金，以新臺幣壹仟元折算壹日。  
【附件】
臺灣新竹地方檢察署檢察官起訴書
                                     110年度偵字第5494號
第6575號
第6617號
第8092號
　　被　　　告　黃俊興　男　47歲（民國00年0月0日生）
　　　　　　　　　　　　住新竹縣○○鄉○○街00號
　　　　　　　　　　　　國民身分證統一編號：Z000000000號
上列被告因竊盜等案件，業經偵查終結，認應提起公訴，茲將犯
罪事實及證據並所犯法條分敘如下：
　　　　犯罪事實
一、黃俊興前因違反槍砲彈藥刀械管制條例、違反毒品危害防制
    條例及妨害自由等案，均經法院判決有期徒刑之刑或拘役確
    定，並於民國109年12月3日執行完畢（構成累犯）。詎其仍
    不知悔改，又分別意圖為自己不法之所有，於附表所示之時
    間、地點，以附表所示之方式竊取附表所示各該被害人所有
    之物得手。
二、案經林珊如訴由新竹縣政府警察局新湖分局報告、蔡秉翰訴
    由新竹市警察局第一分局偵辦。
　　　　證據並所犯法條
一、證據清單及待證事實：
編號 證據名稱 待證事實  ㈠ 被告黃俊興於警詢及偵查中之自白及陳述。 證明全部犯罪事實。  ㈡ 1、告訴人林珊如於警詢時之證述。 2、新竹縣政府警察局110年5月11日竹縣警鑑字第1100006147號函暨所附內政部警政署刑事警察局110年5月6日刑紋字第1100037023號鑑定書影本、新湖分局轄湖口所轄林珊如住竊案現場勘察報告（含現場暨採證照片80張）各1份。 證明附表編號1所載之犯罪事實。  ㈢ 1、被害人朱菊英於警詢時之證述。 2、員警偵查報告、贓物認領保管單各1份；監視器影像翻拍畫面6張。 證明附表編號2所載之犯罪事實。  ㈣ 1、告訴人蔡秉翰於警詢時之證述。 2、員警偵查報告、贓物認領保管單各1份；監視器影像翻拍畫面5張。 證明附表編號3所載之犯罪事實。  ㈤ 1、被害人王詠晴於警詢時之證述。 2、員警偵查報告、贓物認領保管單各1份；機車照片1張。 證明附表編號4所載之犯罪事實。  ㈥ 本署110年度偵字第4847號起訴書影本、臺灣新竹地方法院110年度易字第406號判決書影本各1份。 證明被告為附表編號2至4所載之竊盜犯行時，所攜帶之六角板手1支，係客觀上可供兇器使用之物，且業於其所犯另案扣押，並經該案法院宣告沒收等事實。 
二、核被告黃俊興所為，係涉犯刑法第321條第1項第1、2款之翻
    越窗戶侵入住宅竊盜罪嫌（1次）及第321條第1項第3款之攜
    帶兇器竊盜罪嫌（3次）。又被告所為4次竊盜犯行間，犯意
    個別、行為互殊，請予分論併罰。再被告受有犯罪事實欄所
    載有期徒刑執行完畢之情形，此有本署刑案資料查註紀錄表
    1份在卷可憑，其於5年內再犯本件有期徒刑以上之罪，為累
    犯，請參照大法官會議釋字第775號解釋意旨，審酌是否依
    刑法第47條第1項規定加重其刑。至被告為附表編號1所載竊
    盜犯行之犯罪所得即存錢筒2個（內含硬幣各約新臺幣【下
    同】3萬元、2萬元）、紅包袋1個（內含現金約4萬6,000元
    ）、手電筒1支（價值約600元）、手提包1個（價值約200元
    ）、鋼質戒指1個（價值約500元）、OOPPO牌手機1支（價值
    約1萬元）、HTC牌手機1支（價值約1萬元）等物，均請依刑
    法第38條之1第1項、第3項規定，宣告沒收或追徵其價額；
    而被告為附表編號2至4所載犯行時，所攜帶客觀上可供兇器
    使用之六角板手1支，業於其所犯另案（本署110年度偵字第
    4874號，臺灣新竹地方法院110年度易字第406號）扣押，並
    經該案法院宣告沒收，業如前述，又其就上開3次犯刑之犯
    罪所得即機車3輛，均已發還予各該被害人，爰均不另聲請
    宣告沒收，附此敘明。
三、依刑事訴訟法第251條第1項提起公訴。
　　此　致　　　　　　　　　　　　　
臺灣新竹地方法院
中　　華　　民　　國　 110　　年　　 8　　月　   14 　日
　　　　　　　　　　　　　　　檢　察　官　陳郁仁
本件證明與原本無異。
中　　華　　民　　國　　109 　年　　8 　　月    20    日
　　　　                      書　記　官   莊維宇
參考法條：
刑法第 321 條
犯前條第一項、第二項之罪而有下列情形之一者，處六月以上五
年以下有期徒刑，得併科五十萬元以下罰金：
一、侵入住宅或有人居住之建築物、船艦或隱匿其內而犯之。
二、毀越門窗、牆垣或其他安全設備而犯之。
三、攜帶兇器而犯之。

附表：
編號 時間 地點 被害人 竊得物品 方式 涉犯 法條 1 110年3月26日上午8時許 新竹縣○○鄉○○路000號 林珊如（提告） 存錢筒2個（內含硬幣各約新臺幣【下同】3萬元、2萬元）、紅包袋1個（內含現金約4萬6,000元）、手電筒1支（價值約600元）、手提包1個（價值約200元）、鋼質戒指1個（價值約500元）、OOPPO牌手機1支（價值約1萬元）、HTC牌手機1支（價值約1萬元） 攀爬相鄰之工地鷹架至該住宅4樓陽台，再攀爬冷氣機室外機，從未上鎖之窗戶翻越入內而侵入該住宅行竊 刑法第321條第1項第1、2款之翻越窗戶侵入住宅竊盜罪嫌 2 110年4月13日上午 8時許 新竹縣湖口鄉中山路2段達生路橋下停車場2樓 朱菊英（未提告） 車牌號碼000-0000號普通重型機車1輛（被害人已領回） 被告持客觀上可供兇器使用之六角板手1支（另案扣押、沒收）破壞機車鑰匙孔後騎乘機車離去 刑法第321條第1項第3款之攜帶兇器竊盜罪嫌 3 110年4月13日上午10時8分許 新竹市○區○○街000號地下2樓停車場 蔡秉翰（提告） 車牌號碼000-0000號普通重型機車（被害人已領回） 同上 同上 4 110年4月13日上午11時許 新竹市○區○○街000巷0弄0號地下室 王詠晴（未提告） 車牌號碼000-000號普通重型機車（被害人已領回） 同上 同上